宣示判決筆錄
原      告  兆豐國際商業銀行股份有限公司寶成分公司

法定代理人  許旭光  
訴訟代理人  張淑媚  
被      告  黃維民  


上列當事人間111年度中小字第1554號請求返還借款事件，於中
華民國111年5月20日上午10時10分整在臺灣臺中地方法院臺中簡
易庭宣示判決，出席職員如下：
    法      官  林筱涵
    書  記  官  張峻偉
朗讀案由。
法官朗讀主文宣示判決如下：
    主      文
被告應給付原告新臺幣捌萬元，及自民國一一一年二月一日起至
清償日止，按週年利率百分之一點八四五計算之利息，暨自民國
一一一年一月二十四日起至清償日止，其逾期在六個月以內者，
按上開利率百分之十，逾期超過六個月部分，按上開利率百分之
二十計算之違約金，違約金之收取以九個月為上限。
訴訟費用新臺幣壹仟元由被告負擔。
本判決得假執行。
    事實及理由之要領
一、原告主張：被告於民國110年6月23日向原告申貸「受嚴重特
    殊傳染性肺炎影響勞工紓困貸款」新臺幣（下同）8萬元，
    約定借款期間至113年6月23日止，借款利率按中華郵政股份
    有限公司二年期存款額度未達五百萬元定期儲金機動利率加
    週年利率1%機動計息（目前為1.845%）；前6個月本金寬緩
    ，自第7個月起至清償日止依年金法按月平均攤還本息；並
    約定第1年利息由主管機關補貼，惟補貼期間若積欠貸款本
    金達3個月，或有其他經主管機關停止補貼之情事時，自主
    管機關停止補貼之日起按上開利率計息。詎被告自111年1月
    23日起未依約清償，債務已視為全部到期，現尚積欠本金80
    ,000元，及如主文第一項所示之利息、違約金。為此，爰依
    消費借貸之法律關係，提起本件訴訟，並聲明如主文第1項
    所示。
二、上開原告主張之事實，業據其提出客戶歸戶查詢資料、放款
    帳號歷史資料查詢、借款契約書、利率查詢表、勞工紓困貸
    款補貼利息清單為證。被告已於相當時期受合法之通知，而
    於言詞辯論期日不到場，亦未提出準備書狀爭執，本院依上
    開證據之調查結果，堪信原告所陳上情為真正。從而，原告
    依消費借貸之法律關係，請求被告給付如主文第1項所示之
    金額，為有理由，應予准許。
三、訴訟費用負擔及假執行宣告之依據：民事訴訟法第78條、第
    436條之19第1項、第436條之20。
　
民事訴訟法第436條之24第2項：
對於本判決之上訴，非以違背法令為理由，不得為之。
如對本判決上訴，須於判決送達後20日內向本院提出上訴狀，並
須表明原判決所違背之法令及其具體內容與依訴訟資料可認為原
判決有違背法令之具體事實之上訴理由（均須按他造當事人之人
數附繕本）。
中　　華　　民　　國　　111 　年　　5 　　月　　20　　日
                  臺灣臺中地方法院臺中簡易庭
                                  法  官  林筱涵
                                  書記官  張峻偉
以上正本證明與原本無異。
中　　華　　民　　國　　111 　年　　5 　　月　　20　　日
                                  書記官  張峻偉